臺灣新北地方法院民事裁定
111年度亡字第102號
聲  請  人  臺灣新北地方檢察署檢察官（體股）

上列聲請人因宣告沈秉麟死亡事件，聲請公示催告，本院裁定如
下：
    主    文
一、准對失蹤人沈秉麟（男，民國00年0月00日生，身分證統一
    編號：Z000000000號，最後設籍地址：新北市○○區○○路000
    號4樓）為宣告死亡之公示催告。
二、該失蹤人應於本公示催告揭示於本院公告處或資訊網路之翌
    日起陸個月內，向本院陳報現尚生存，如不陳報，本院將宣
    告其為死亡。
三、無論何人，凡知該失蹤人之生死者，均應於上開時日以前，
    將其所知之事實，陳報本院。
    理  由
一、按失蹤人失蹤滿7年後，或失蹤人為80歲以上者，於失蹤滿3
    年後，法院得因利害關係人或檢察官之聲請，為死亡之宣告
    ，民法第8條第1、2項定有明文。次按法院准許宣告死亡之
    聲請者，應公示催告；公示催告之陳報期間，自揭示之日起
    應有6個月以上，但失蹤人滿百歲者，其陳報期間，得定為
    自揭示之日起2個月以上，家事事件法第156條第1、3項、第
    130條第5項定有明文。
二、本件聲請意旨略以：失蹤人沈秉麟（男，民國00年0月00日
    生，身分證統一編號：Z000000000號）為80歲以上之人，因
    行方不明，自99年11月9日起列為失蹤人口後，迄今已逾3年
    ，依家事事件法第154條第1項第1款、第156條規定，聲請准
    予為公示催告等語。
三、查聲請人主張相對人已逾80歲，且已失蹤逾3年等情，有失
    蹤人沈秉麟初設籍迄今之戶籍資料、失蹤人口系統資料報表
    、沈秉麟之胞弟、胞妹之戶籍資料與新北市中和戶政事務所
    送達證書、親等關聯作業查詢螢幕頁面、全民健保(歷史)投
    保紀錄查詢、內政部移民署111年4月19日移署資字第111004
    6340號函、新北市政府社會局111年4月21日新北社老字第11
    10728534號函、臺北市政府社會局111年4月21日北市社老字
    第1113063849號函、臺北市殯葬管理處111年5月2日北市殯
    儀二字第1113004852號函、新北市政府殯葬管理處111年4月
    20日新北殯館字第1115234208號函、80歲以上行方不明人口
    社會生活軌跡資料比對紀錄（衛生福利部中央健康保險署、
    國軍退除役官兵輔導委員會、衛生福利部社會及家庭署、社
    會救助及社工司、勞動部勞工保險局、行政院人事行政總處
    ）、新北市中和戶政事務所111年4月18日新北中戶字第1115
    796352號函、新北市中和戶政事務所親屬、鄰里長或鄰居訪
    查紀錄表影本在卷可憑。綜上，故堪信聲請人主張沈秉麟失
    蹤已逾法定期間等情為真正，其聲請核與前開條文相符，應
    予准許。
四、依家事事件法第156條，裁定如主文。
中　　華　　民　　國　　111 　年　　11　　月　　 2　　日
                   家事法庭     法  官　顏妃琇
以上正本係照原本作成。
如對本裁定抗告須於裁定送達後10日內向本院提出抗告狀。
中　　華　　民　　國　　111 　年　　11　　月　　 2　　日
                                書記官　游立綸